臺灣臺南地方法院刑事判決
110年度訴字第664號
公  訴  人  臺灣臺南地方檢察署檢察官
被      告  簡良玶


上列被告因妨害秩序等案件，經檢察官提起公訴（109年度偵字
第15823號、第16790號、109年度少連偵字第175號），本院判決
如下：
    主  文
本件公訴不受理。
    理  由
一、公訴意旨略以：如起訴狀所載（如附件）。
二、按被告死亡者，應諭知不受理之判決，刑事訴訟法第303條
    第5款定有明文。
三、查本件被告申○○業於民國111年3月14日死亡，此有個人戶籍
    資料查詢結果附卷可稽，依據首開說明，爰不經言詞辯論，
    逕為不受理之判決。
四、據上論斷，應依刑事訴訟法第303條第5款、第307條，判決
    如主文。
中　　華　　民　　國　　111 　年　　7 　　月　　12　　日
　　　　　　　　　刑事第六庭  審判長法  官  高如宜  
　　　　　　　　　
                  　　　　　　　　　法  官  陳鈺雯
　　　　　　　　　
　　　　　　　　　                  法　官　鄭銘仁
以上正本證明與原本無異。
如不服本判決應於收受本判決後20日內向本院提出上訴書狀，並
應敘述具體理由。其未敘述上訴理由者，應於上訴期間屆滿後20
日內向本院補提理由書狀（均須按他造當事人之人數附繕本）「
切勿逕送上級法院」。
    　　                            書記官　陳姝妤
中　　華　　民　　國　　111 　年　　7 　　月　　14　　日
附件
臺灣臺南地方檢察署檢察官起訴書
                                  109年度偵字第15823號
                                  109年度偵字第16790號
                                  109年度少連偵字第175號
　　被　　　告　酉○○　男　26歲（民國00年00月0日生）
　　　　　　　　　　　　住臺南市○○區○○路0段00巷0弄0
　　　　　　　　　　　　　號
　　　　　　　　　　　　國民身分證統一編號：Z000000000號
    選任辯護人　許博傑律師
　　被      告  乙○○　男　19歲（民國00年0月0日生）
　　　　　　　　　　　　住臺南市○○區○○里○○○000之0
　　　　　　　　　　　　　號
　　　　　　　　　　　　國民身分證統一編號：Z000000000號
    選任辯護人　蘇清水律師
                蘇國欽律師
                王嘉豪律師
　  被      告  申○○　男　20歲（民國00年0月00日生）
　　　　　　　　　　　　住臺南市○○區○○路00號之0
　　　　　　　　　　　　國民身分證統一編號：Z000000000號
　　　　　　　　丑○○　男　22歲（民國00年0月00日生）
　　　　　　　　　　　　住臺南市○○區○○里○○000號之0
　　　　　　　　　　　　國民身分證統一編號：Z000000000號
　　　　　　　　癸○○　男　22歲（民國00年00月00日生）
　　　　　　　　　　　　住臺南市○○區○○街00巷00號
　　　　　　　　　　　　居臺南市○○區○○里○○000號之1
　　　　　　　　　　　　國民身分證統一編號：Z000000000號
　　　　　　　　寅○○　男　20歲（民國00年00月00日生）
　　　　　　　　　　　　住臺南市○○區○○路00號
　　　　　　　　　　　　居臺南市○○區○○里○○○000之0
　　　　　　　　　　　　　0號
　　　　　　　　　　　　國民身分證統一編號：Z000000000號
　　　　　　　　未○○　男　28歲（民國00年0月00日生）
　　　　　　　　　　　　住臺南市○○區○○路000號
　　　　　　　　　　　　居臺南市○○區○○路00號
　　　　　　　　　　　　國民身分證統一編號：Z000000000號
　　　　　　　　甲○○　男　26歲（民國00年0月00日生）
　　　　　　　　　　　　住臺南市○○區巷○里○○0○0號
　　　　　　　　　　　　國民身分證統一編號：Z000000000號
　　　　　　　　庚○○　男　21歲（民國00年0月00日生）
　　　　　　　　　　　　住臺南市○○區○○街000號
　　　　　　　　　　　　居新北市○○區○○路0段000號00樓
　　　　　　　　　　　　國民身分證統一編號：Z000000000號
　　　　　　　　卯○○　男　20歲（民國00年00月00日生）
　　　　　　　　　　　　住臺南市○○區○○里○○○000之0
　　　　　　　　　　　　　號
　　　　　　　　　　　　國民身分證統一編號：Z000000000號
　　　　　　　　壬○○　男　19歲（民國00年0月0日生）
　　　　　　　　　　　　住臺南市○○區○○路0段00號
　　　　　　　　　　　　居臺南市○○區○○路0段00巷00號
　　　　　　　　　　　　國民身分證統一編號：Z000000000號
　　　　　　　　己○○　男　27歲（民國00年0月0日生）
　　　　　　　　　　　　住臺南市○○區○○里○○000號
　　　　　　　　　　　　居臺南市○○區○○路000號
　　　　　　　　　　　　國民身分證統一編號：Z000000000號
　　　　　　　　午○○　男　21歲（民國00年0月0日生）
　　　　　　　　　　　　住臺南市○○區○○里○○00○0號
　　　　　　　　　　　　居臺南市○○區○○○路000巷00弄
                          00號
　　　　　　　　　　　　國民身分證統一編號：Z000000000號
　　　　　　　　辰○○　男　18歲（民國00年0月00日生）
　　　　　　　　　　　　住臺南市○○區○○路000號
　　　　　　　　　　　　國民身分證統一編號：Z000000000號
上列被告因妨害秩序等案件，已經偵查終結，認應該提起公訴，
茲將犯罪事實及證據並所犯法條分敘如下：
　　　　犯罪事實
一、寅○○前因傷害案件，經臺灣臺南地方法院以108年度訴字第1
    167號判處有期徒刑2月確定，甫於民國109年6月5日執行完
    畢；未○○前因毒品案件，經臺灣桃園地方法院以106年度桃
    簡字第686號判處有期徒刑4月確定，與其他案件接續執行，
    於107年6月6日縮短刑期假釋出監，108年6月21日假釋期滿
    未經撤銷視為執行完畢；甲○○前因毒品案件，經臺灣臺南地
    方法院以106年度簡字第9號判處有期徒刑2月確定，與其他
    案件接續執行，於107年2月2日縮短刑期假釋出監，108年2
    月14日假釋期滿未經撤銷視為執行完畢，合先序明。
二、酉○○與陳○○係男女朋友關係，因細故發生口角爭執，陳○○因
    而傳訊求救，陳○○之父親子○○隨即駕駛車牌號碼000-0000號
    自小客車，至酉○○位於臺南市○○區○○路0段00巷0弄0號住處
    ，要載走陳○○。嗣酉○○見女友陳○○搭上其父親的車離去，心
    有不甘，旋即駕駛車牌號碼000-0000號自小客車，搭載簡良
    坪、乙○○2人（渠2人另為不起訴處分）追上去，於追逐過程
    中，酉○○竟基於妨害公眾往來安全、強制、恐嚇之犯意，明
    知當時正值上班時段，路上車輛往來頻繁，仍不顧用路人之
    危險，在後緊逼追車，於109年5月23日7時38分起，在臺南
    市官田區台一線與工業路口，先駕車高速從後撞擊子○○所駕
    車輛之尾端，子○○受此驚嚇後，於是馬上迴轉往另一方向逃
    離，酉○○再度開車從後緊追，在臺南市官田區隆田陸橋上，
    再度高速撞擊子○○所駕車輛2次，子○○之車輛因而失控撞上
    護欄停在路邊，酉○○以此強暴方式，妨害子○○在路上駕車之
    權利，此時酉○○下車，子○○擔心酉○○會趨前對其與女兒陳○○
    不利，於是趕緊再發動車輛離去現場，酉○○見狀後又立即上
    車追過去，行經官田區中山路與勝利路口，酉○○不顧此時路
    上有其他車輛，又再度駕車衝撞子○○之車輛，嚴重影響路上
    車輛通行之安全，致生公眾往來之危險，而子○○知道附近有
    一間派出所，為逃避酉○○之危險追逐，不敢將車停下來，趕
    緊開到一旁之派出所求救，酉○○亦知旁邊有派出所，心知已
    無法攔下子○○父女，因而離去現場。
三、酉○○、乙○○2人，因不明原因而與丙○○結怨，為給丙○○一個
    教訓，分別為下列犯行：
(一)於109年6月6日21時47分許，酉○○、乙○○先自己找人，並同
    時聯絡姓名年籍不詳綽號「黑熊」之成年男子、未○○，表明
    要去找丙○○理論需要找人支援，最後找來申○○、丑○○、甲○○
    、少年朱○○（另移送少年法庭）及姓名年籍不詳之多名男子
    ，共同基於妨害秩序、恐嚇之犯意聯絡，分乘車牌號碼000-
    0000號自小客車、車牌號碼000-0000號自小客車，前往丙○○
    開設位於臺南市○○區○○街0號「冠宸花坊」此一公眾均得出
    入之場所，分別持棍棒砸毀店家外面玻璃門、衝入店內砸毀
    店內物品、向店內扔擲酒瓶，並在門口叫囂，以此下手實施
    強暴脅迫之方式，造成社會安寧秩序之危害（至少有8人在
    門口砸店、叫囂），丑○○並向在場之店長何○○叫囂嗆聲「出
    來輸贏」等語，因現場犯案歹徒人多勢眾又持凶器，何○○心
    生畏懼而不敢回話，最後率眾至該處之乙○○認已達到示警目
    的，遂示意大夥可以離去。
(二)因丙○○不願出面，於翌（7）日23時35分，酉○○、李紀  東
    先自己找人，並同時聯絡「黑熊」、未○○，表明要去找丙○○
    理論需要找人支援，最後找來申○○、丑○○、甲○○、庚○○、少
    年朱○○（另移送少年法庭）及姓名年籍不詳之多名男子，共
    同基於妨害秩序之犯意聯絡，分乘車牌號碼000-0000號、00
    0-0000號、000-0000號、000-0000號、000-0000號、000-00
    00號、0000-00號、000-0000號、0000- 00號、000-0000號
    、000-0000號、000-0000等多台自小客 車，前往上址冠宸
    花坊，分別持棍棒、拾起馬路上之物品砸向店家之鐵門及鐵
    表，並持瓦斯槍向店家開槍，且在門口叫囂，以此下手實施
    強暴脅迫之方式，造成社會安寧秩序之危害（至少22人下車
    ，且有12人聚集門口砸店、叫囂），因店 家鐵門拉下無人
    出來回應，率眾至該處之乙○○認已達到示 警目的，遂示意
    大夥可以離去。
四、酉○○因不滿丙○○經營冠宸花坊之員工丁○○在網路上罵他，於
    是找來簡良坪、乙○○、癸○○、未○○、楊燦鴻及多名姓名年籍
    不詳之人，先於109年6月13日23時許，分乘車牌號碼000-00
    00號、000-0000號、000-0000號自小客車，其中1台車先前
    往臺南市六甲區裕農街某處，4個帶口罩之歹徒下車，共同
    基於強制之犯意聯絡，喝令巳○○上車，巳○○搭上其中該車之
    後座後，隨即遭2人從左右控制行動，並強行以口罩戴上其
    眼睛使之無法辨識方位及歹徒身分，且喝令巳○○以臉書Mess
    enger設局邀約丁○○出來見面，並將巳○○帶至下營區鐵線橋
    防汛道路某處，且旁邊隨時有人看管以阻止其逃脫，以此強
    暴脅迫方式，妨害巳○○自由行動之權利，且行無義務之事；
    丁○○於臉書上接到巳○○之訊息後，不疑有他，於109年6月14
    日深夜某時許，駕駛車牌號碼0000-00號自小客車，前往臺
    南市下營區上帝廟附近，此時不知情之戊○○受酉○○該夥人其
    中1人之請託，至上帝廟該處幫忙給丁○○帶路，丁○○遂跟在
    戊○○機車後方前往下營區鐵線橋防汛道路某處，此時酉○○、
    簡良坪、乙○○、癸○○、未○○、楊燦鴻等人見丁○○出現，共同
    基於恐嚇之犯意聯絡，駕駛2車從後進逼丁○○之車輛，且多
    人下車拿棍棒朝丁○○之車輛揮擊，以此方式恫嚇丁○○，丁○○
    意識到遭人設局，擔心待在原處將自身性命不保而心生畏懼
    ，不顧戊○○騎乘機車在前方，趕緊加速逃離現場並不慎撞擊
    到戊○○。
五、乙○○前率眾至丙○○之冠宸花坊砸店示警後，見丙○○仍不願出
    面，得知丙○○可能出現在臺南市○○區○○000○00號，於109年6
    月24日19時57分許，找來寅○○、未○○、壬○○、己○○、午○○、
    辰○○及少年陳○文、劉○辰等人，共同基於妨害秩序、恐嚇之
    犯意聯絡，分乘車牌號碼000-0000號自小客車、車牌號碼00
    0-0000號自小客車，前往上址，分持西瓜刀、棍棒砸毀該處
    房屋大門玻璃、玻璃窗（毀損部分未據告訴），辛○○聽聞巨
    響後探頭查看，其中1人向辛○○吆喝「叫狗奶（丙○○之綽號
    ）出來，要他注意一點」等語，以此下手實施強暴脅迫之方
    式，在該住家門口道路此一公眾均得出入之場所，造成社會
    安寧秩序之危害及使辛○○心生畏懼。
六、嗣經員警蒐證多時，認時機成熟，於109年8月25日起分多處
    搜索並拘提、傳喚相關人等到案說明，並因此扣得球棒2支
    、小刀1支、行動電話4支、空氣槍2把、鐵棒1支、菜刀1支
    、藍波刀2支、BB彈1罐、氣瓶3個、手套1包等物（詳如扣 
    押物品目錄表），因而查獲。
七、案經本署檢察官指揮及子○○訴由臺南市政府警察局麻豆分局
    移送偵辦。
    　　證據並所犯法條
一、證據清單暨待證事實
編號 證據名稱 待證事實  一 被告酉○○之部分自白 1、看過告訴人子○○的筆錄後，認為事情經過就像子○○講的那樣子。 2、109年6月7日，有叫人過去冠宸花坊支援乙○○。 3、109年6月14日有前往下營區鐵線橋防汛道路某處之事實。  二 被告乙○○之部分自白 1、聯絡多人於109年6月6日、7日過去冠宸花坊砸店之事實；過去冠宸花坊前有事先準備一些人武器之事實。 2、6月6日、7日，被告未○○都有幫忙叫人過去冠宸花坊，6月7日這天也有請被告酉○○幫忙叫人過去冠宸花坊。 4、伊本人、卯○○、未○○、癸○○4人，109年6月13日有去找被害人巳○○要設局邀約被害人丁○○出面，且被告酉○○有出現在下營區鐵線橋防汛道路某處之事實。 5、伊本人、寅○○、未○○、壬○○、己○○、辰○○及少年陳○○等人，於109年6月24日，過去臺南市○○區○○000○00號，同行過去的人分持球棒、西瓜刀、開山刀砸該處房屋，並在門口馬路邊叫囂之過程。  三 被告申○○之部分自白 1、109年6月6日、7日，有跟被告乙○○及一群不認識的人，去冠宸花坊砸店之事實。 2、109年6月13日，有跟被告乙○○、癸○○過去載走被害人巳○○，隨後再過去下營區鐵線橋防汛道路某處之事實。  四 被告丑○○之供述 受被告乙○○邀約，於109年6月7日載乙○○去冠宸花坊，在路途中，乙○○問有沒有武器，到場後乙○○下車去砸花店。  五 被告未○○之部分自白 1、109年6月6日、7日，被告乙○○有打電話來，伊因為喝酒，就叫少年朱○○駕駛車牌號碼000-0000號自小客車去冠宸花坊支援。 2、109年6月14日深夜某時許，接到被告乙○○之電話，有開車過去下營區鐵線橋防汛道路某處之事實。 3、109年6月24日，受被告乙○○邀約，跟及一群不認識的人，過去臺南市○○區○○000○00號，伊有拿棍棒砸該處房屋，過程中有聽聞屋內傳來女子尖叫聲。  六 被告甲○○之部分自白及證述 109年6月6日有去冠宸花坊，看 到很多人下車拿武器往店裡衝，同時間看到被告乙○○也衝進去，就知道這些人都是自己人，伊有拿棍棒砸店，109年6月7日也有去冠宸花坊，現場同夥有10幾人，這2天都是被告乙○○聯絡要過去冠宸花坊。  七 被告庚○○之供述 109年6月7日，受被告丑○○邀 約，因而駕駛車牌號碼000-0000號自小客車過去冠宸花坊，在過去之前有先在某處集結，在該處有先用口罩遮掩自己車輛車牌。  八 被告楊燦鴻警詢之供述 109年6月14日，駕駛車牌號碼000-0000號自小客車，搭載被告簡良坪、乙○○2人過去下營區鐵線橋防汛道路某處，並看到被害人丁○○之車輛出現該處之事實。  九 被告癸○○之部分自白 109年6月13日，聽從被告乙○○指示，駕駛車牌號碼000-0000號自小客車，至臺南市六甲區裕農街某處，載走被害人巳○○，之後再過去下營區鐵線橋防汛道路某處，渠等同夥有被告酉○○、乙○○、申○○、卯○○等人，且後來有看到1台車牌號碼0000-00號自小客車出現，該車撞到伊的車輛後離去現場，被告卯○○有開車追上去。  十 證人暨被告己○○之供述/證述 109年6月24日，跟被告乙○○、午○○及一群不認識的人，過去臺南市○○區○○000○00號，伊站在門口看，同行過去的人分持球棒、西瓜刀、開山刀砸該處房屋，並在門口馬路邊叫囂之過程。 十一 被告寅○○之自白 109年6月24日，受被告乙○○邀約，跟及一群不認識的人，過去臺南市○○區○○000○00號，伊有拿棍棒該處房屋，並在門口馬路邊叫囂之事實。 十二 被告壬○○警詢之供述 109年6月24日，受被告乙○○邀約，跟及一群不認識的人，過去臺南市○○區○○000○00號，伊站在門口看，同行過去的人分持球棒、西瓜刀、開山刀砸該處房屋，並在門口馬路邊叫囂之過程。 十三 被告午○○警詢之供述 109年6月24日，受被告己○○邀約，跟一群不認識的人，過去臺南市○○區○○000○00號，伊沒有下車，過去的人分持球棒、西瓜刀、開山刀砸該處房屋，並在門口馬路邊叫囂之過程。 十四 被告辰○○警詢之供述 109年6月24日，受被告乙○○邀約，跟一群不認識的人，過去臺南市○○區○○000○00號，伊沒有下車，過去的人有拿武器砸該處房屋，並在門口馬路邊叫囂之過程。 十五 證人暨告訴人子○○之證述、證人陳○○之證述、車牌號碼000-0000號自小客車維修估價單、監視器畫面截圖 被告酉○○109年5月23日飛車追逐之過程。 十六 證人即同案被告陳瀚葦偵查中之證述 109年6月7日，如何受被告酉○○之邀約，伊再找了張鎮斌、周安信一同過去冠宸花坊之過程。 十七 證人即同案少年被告朱○○警詢之證述 1、109年6月6日、7日，受被告未○○所託幫忙駕駛車牌號碼000-0000號自小客車載人去冠宸花坊砸店之過程。 2、伊載3個人過去，這3人都是被告乙○○找來的，這3人 都有下去砸店。 十八 證人即同案被告朱育呈警詢之證述 1、受被告庚○○邀約，因而駕駛車牌號碼000-0000號自小客車過去冠宸花坊。 2、在過去途中有問被告庚○○要幹嘛，被告庚○○說要去砸花店。 十九 證人即被害人丙○○偵查中之證述 1、認為應該是與被告酉○○有誤會，他才會找人去砸冠宸花坊。 2、109年6月6日、7日，冠宸花坊被砸店後，伊有傳訊息給被告酉○○解釋，但被告酉○○不理會。 二十 證人即被害人何○○警詢之證述 109年6月6日，在冠宸花坊內，目擊被告乙○○帶很多人來砸店、叫囂之過程。 二一 證人即被害人巳○○偵查中之證述 109年6月13日、14日，為被告酉○○等人強制之過程。 二二 證人即被害人丁○○偵查中之證述 109年6月14日，為被告酉○○等人恐嚇之過程。 二三 被害人辛○○警詢之供述 109年6月24日，伊在臺南市○○區○○000○00號住家，目睹一群人拿武器砸房屋及在門口叫囂之過程。 二四 證人即同案少年共犯劉○辰警詢之證述 109年6月24日，受被告乙○○邀約，跟少年陳○○、壬○○及一群不認識的人，過去臺南市○○區○○000○00號，分持球棒、西瓜刀、開山刀砸該處房屋，並在門口馬路邊叫囂之過程。 二五 證人即同案少年被告劉○○警詢之證述 109年6月24日，受被告乙○○邀約，跟少年劉○○、壬○○及一群不認識的人，過去臺南市○○區○○000之00號，分持球棒、西瓜刀、開山刀砸該處房屋，並在門口馬路邊叫囂之過程。 二六 車籍查詢、監視器畫面截圖、刑案現場勘察照片 佐證被告酉○○等人，於109年6月6日、7日在冠宸花坊砸店所涉犯之犯行。 二七 車籍查詢、刑案現場照片、監視器畫面截圖 佐證被告酉○○等人於109年6月13日、14日涉犯強制、恐嚇之犯行。 二八 車籍查詢、刑案現場照片、監視器畫面截圖 佐證被告乙○○等人於109年6月24日涉犯妨害秩序、恐嚇之犯行。 
二、被告等人之論罪科刑：
(一)核被告酉○○所為，犯罪事實二部分係犯刑法第185條第1項 
    之妨害公眾往來安全、同法第304條第1項強制、同法第305 
    條恐嚇等罪嫌，犯罪事實三(一)、(二)部分，均係犯刑法第
    150條第2項、第1項後段之在公共場所聚集3人以上、持兇器
    施強暴脅迫且下手實施（2罪）、同法第305條恐嚇等罪嫌，
    犯罪事實四部分係犯刑法第304條第1項強制、同法第305條
    恐嚇等罪嫌，犯罪事實二部分依想像競合論以刑法第185條
    第1項之妨害公眾往來安全罪、犯罪事實三部分依想像競合
    後論以2個妨害秩序罪、犯罪事實四部分依數罪併罰各論恐
    嚇及強制罪，上開各個犯罪行為所論之罪，犯意有別，行為
    互殊，請予分論併罰。又犯罪事實三部分，與未滿18歲之少
    年朱○○共同實施，此部分犯罪，請依兒童及少年福利與權益
    保障法第112條第1項前段，加重其刑至二分之一。
(二)核被告乙○○所為，犯罪事實三(一)、(二)部分，均犯刑法第
    150條第2項、第1項後段之在公共場所聚集3人以上、持兇器
    施強暴脅迫且下手實施（2罪）、同法第305條恐嚇等罪嫌，
    犯罪事實四部分係犯刑法第304條第1項強制、同法第305條
    恐嚇等罪嫌，犯罪事實五部分係犯刑法第150條第2項、第1
    項後段之在公共場所聚集3人以上、持兇器施強暴脅迫且下
    手實施、同法第305條恐嚇等罪嫌，犯罪事實三部分依想像
    競合後論以2個妨害秩序罪、犯罪事實四部分依數罪併罰各
    論恐嚇及強制罪、犯罪事實五部分依想像競合後論以妨害秩
    序罪，上開各個犯罪行為所論之罪，犯意有別，行為互殊，
    請予分論併罰。
(三)核被告申○○所為，犯罪事實三(一)、(二)部分，均係犯刑法
    第150條第2項、第1項後段之在公共場所聚集3人以上、持兇
    器施強暴脅迫且下手實施（2罪）、同法第305條恐嚇等罪嫌
    ，犯罪事實四部分係犯刑法第304條第1項強制、同法第305
    條恐嚇等罪嫌，犯罪事實三部分依想像競合後論以2個妨害
    秩序罪、犯罪事實四部分依數罪併罰各論恐嚇及強制罪，上
    開各個犯罪行為所論之罪，犯意有別，行為互殊，請予分論
    併罰。
(四)核被告丑○○所為，犯罪事實三(二)部分係犯刑法第150條 第
    2項、第1項後段之在公共場所聚集3人以上、持兇器施強暴
    脅迫且下手實施罪嫌。又與未滿18歲之少年朱○○共同實施，
    此部分犯罪，請依兒童及少年福利與權益保障法第112條第1
    項前段，加重其刑至二分之一。
(五)核被告未○○所為，犯罪事實三(一)、(二)部分，均係犯刑法
    第150條第2項、第1項後段之在公共場所聚集3人以上、持兇
    器施強暴脅迫且下手實施（2罪）、同法第305條恐嚇等罪嫌
    ，犯罪事實四部分係犯刑法第304條第1項強制、同法第305
    條恐嚇等罪嫌，犯罪事實五部分係犯刑法第150條第2項、第
    1項後段之在公共場所聚集3人以上、持兇器施強暴脅迫且下
    手實施、同法第305條恐嚇等罪嫌，犯罪事實三部分依想像
    競合後論以2個妨害秩序罪、犯罪事實四部分依數罪併罰各
    論恐嚇及強制罪、犯罪事實五部分依想像競合後論以妨害秩
    序罪，上開各個犯罪行為所論之罪，犯意有別，行為互殊，
    請予分論併罰。又犯罪事實三、五部分，與未滿18歲之少年
    朱○○、陳○○、劉○○共同實施，此部分犯罪，請依兒童及少年
    福利與權益保障法第112條第1項前段，加重其刑至二分之一
    。
(六)核被告甲○○所為，犯罪事實三部分係犯刑法第150條第2項、
    第1項後段之在公共場所聚集3人以上、持兇器施強暴脅迫且
    下手實施（2罪）、同法第305條恐嚇等罪嫌，依想像競合後
    論以2個妨害秩序罪。又與未滿18歲之少年朱○○共同實施，
    此部分犯罪，請依兒童及少年福利與權益保障法第112條第1
    項前段，加重其刑至二分之一。
(七)核被告庚○○所為，犯罪事實三(二)部分係犯刑法第150條 第
    2項、第1項後段之在公共場所聚集3人以上、持兇器施強暴
    脅迫且下手實施罪嫌。又與未滿18歲之少年朱○○共同實施，
    此部分犯罪，請依兒童及少年福利與權益保障法第112條第1
    項前段，加重其刑至二分之一。
(八)核被告癸○○、卯○○2人所為，犯罪事實四部分係犯刑法第304
    條第1項強制、同法第305條恐嚇等罪嫌，上開2罪，犯意有
    別，行為互殊，請予分論併罰。
(九)核被告己○○、寅○○、壬○○、午○○、辰○○等人所為，犯罪事實
    五部分係犯刑法第150條第2項、第1項後段之在公共場所聚
    集3人以上、持兇器施強暴脅迫且下手實施、同法第305條恐
    嚇等罪嫌，依想像競合後論以妨害秩序罪。又與未滿18歲之
    少年陳○文、劉○辰共同實施，此部分犯罪，請依兒童及少年
    福利與權益保障法第112條第1項前段，加重其刑至二分之一
    。
(十)犯罪事實三(一)部分，被告酉○○、乙○○、未○○、申○○、丑○○
    、甲○○等人，有犯意聯絡及行為分擔，請論以共同正犯；犯
    罪事實三(二)部分，被告酉○○、乙○○、未○○、申○○、丑○○、
    甲○○、庚○○等人，有犯意聯絡及行為分擔，請論以共同正犯
    ；犯罪事實四部分，被告酉○○、簡良坪、乙○○、癸○○、未○○
    、楊燦鴻等人，有犯意聯絡及行為分擔，請論以共同正犯；
    犯罪事實五部分，被告乙○○、寅○○、未○○、壬○○、己○○、午
    ○○、辰○○等人，犯意聯絡及行為分擔，請論以共同正犯。
(十一)被告寅○○、未○○、甲○○3人，前經法院判處有期徒刑以上
      之刑，有本署刑案資料查註紀錄表可參，渠等於5年內故
      意再犯本件有期徒刑以上之各罪，均為累犯，請各依刑法
      第47條第1項規定加重其刑。至扣案之物，請依法宣告沒
      收並銷燬。
三、依刑事訴訟法第251條第1項提起公訴。
　  此　致
臺灣臺南地方法院
中　　華　　民　　國　 110　　年　　5 　　月　　31　　日
　　　　　　　　　　　　　　　檢察官   董 詠 勝
本件證明與原本無異
中　　華　　民　　國　 110　　年　　6 　　月　　4 　　日
                              書記官   何 佩 樺
附錄本案所犯法條全文
中華民國刑法第150條
在公共場所或公眾得出入之場所聚集三人以上，施強暴脅迫者，
在場助勢之人，處 1 年以下有期徒刑、拘役或 10 萬元以下罰
金；首謀及下手實施者，處 6 月以上 5 年以下有期徒刑。
犯前項之罪，而有下列情形之一者，得加重其刑至二分之一：
一、意圖供行使之用而攜帶兇器或其他危險物品犯之。
二、因而致生公眾或交通往來之危險。
中華民國刑法第185條
損壞或壅塞陸路、水路、橋樑或其他公眾往來之設備或以他法致
生往來之危險者，處 5 年以下有期徒刑、拘役或 1 萬 5 千元
以下罰金。
因而致人於死者，處無期徒刑或 7 年以上有期徒刑；致重傷者
，處 3 年以上 10 年以下有期徒刑。
第 1 項之未遂犯罰之。
中華民國刑法第304條
以強暴、脅迫使人行無義務之事或妨害人行使權利者，處 3 年
以下有期徒刑、拘役或 9 千元以下罰金。
前項之未遂犯罰之。
中華民國刑法第305條
以加害生命、身體、自由、名譽、財產之事恐嚇他人，致生危害
於安全者，處 2 年以下有期徒刑、拘役或 9 千元以下罰金。